臺灣桃園地方法院刑事判決
111年度侵訴字第37號
公  訴  人  臺灣桃園地方檢察署檢察官
被      告  邱宥騰



選任辯護人  黃書瑜律師
            王苡琳律師
上列被告因妨害性自主罪等案件，經檢察官提起公訴（110年度
偵字第13500號），本院判決如下：
    主  文
甲○○犯傷害罪，處拘役伍拾日，如易科罰金，以新臺幣壹仟元折
算壹日。又犯強制性交罪，處有期徒刑壹年拾月。均緩刑伍年，
緩刑期間付保護管束，並應於本判決確定日起貳年內，接受法治
教育參場次，及應向檢察官指定之政府機關、政府機構、行政法
人、社區或其他符合公益目的之機構或團體，提供壹佰貳拾小時
之義務勞務。
    事  實
一、甲○○與代號AE000-A110050號之成年女子(真實姓名、年籍詳
    卷，下稱A女)前為男女朋友，甲○○竟基於剝奪他人行動自由
    、傷害之犯意，於民國110年2月9日凌晨4時至5時許前某時
    ，前往A女位在桃園市觀音區之住處（地址詳卷）巷口埋伏
    等候，見A女於同日凌晨4時至5時許之期間返家，旋上前強
    拉A女至車牌號碼000-0000號之自用小客車之副駕駛座上，
    並將車門強行關閉，致車門夾傷A女腳踝，使A女受有右腳腳
    踝1.5x1公分之挫傷，隨後將A女載至其位在桃園市○○區○○路
    0段000巷0弄0號之住處，將該住處之門鎖上鎖，不讓A女離
    去，期間甲○○為拿取A女手機查看手機內之訊息，於上址住
    處，與A女就該手機發生拉扯，致A女因此受有雙側下肢多處
    挫傷及瘀青等傷害，並以此方式剝奪A女之行動自由。甲○○
    另基於強制性交之犯意，於同日中午某時許，在上址住處，
    不顧A女推開並向其表示不要等語，違反A女之意願，先以其
    手指插入A女之陰道內，再將其陰莖插入A女陰道內，並射精
    於A女腹部上，以此方式對A女為強制性交行為1次得逞。嗣
    於同日下午2時19分許，A女趁隙以手機通訊軟體LINE傳送訊
    息予其男友游○瑞（真實姓名詳卷）求救，傳送其所在位址
    ，並於同日下午3時17分許跑出上址住處，並由獲報到場之
    員警接手處理，而查悉上情。
二、案經A女訴由桃園市政府警察局大園分局報請臺灣桃園地方
    檢察署檢察官偵查起訴。
    理  由
壹、程序部分：
    本判決所引用被告以外之人於審判外之陳述，檢察官、被告
    甲○○及其辯護人於本院準備程序、審理時均表示同意作為證
    據（見本院卷第115頁），且迄至言詞辯論終結前均未聲明
    異議，本院審酌上開證據資料作成時之情況，並無違法不當
    或證明力明顯過低之瑕疵，亦認以之作為證據應屬適當，依
    刑事訴訟法第159條之5規定，認前揭證據資料均有證據能力
    。至本案認定事實所引用之非供述證據，並無證據證明係公
    務員違背法定程序所取得，依刑事訴訟法第158條之4反面解
    釋，當有證據能力，復經本院審理時，提示並告以要旨，使
    當事人充分表示意見，自得為證據使用。
貳、實體部分：
一、認定犯罪事實所憑之證據及理由：
㈠、上開事實，業據被告本院審理時坦承不諱（本院卷第115、12
    2頁），核與證人即告訴人A女於警詢及偵查中證述、證人乙
    ○○、游○瑞於偵查中證述之情節大致相符（見偵卷第22至30
    、79至81、167至168、171至173頁），且有刑案現場照片(
    見偵卷第39至43頁)、桃園市政府警察局大園分局新坡派出
    所110年5月5日職務報告(見偵卷第55頁)、內政部警政署刑
    事警察局110年5月25日刑生字第1100035330號鑑定書(見偵
    卷第65至68頁)、A女手機內傷勢照片、訊息紀錄、對話紀錄
    (見偵卷第85至89頁)、游○瑞與A女通訊軟體對話紀錄截圖(
    見偵卷第177至187頁)、受理疑似性侵害事件驗傷診斷書(見
    偵字不公開卷第19至23頁)等在卷可稽，足認被告上開任意
    性自白與事實相符，堪予採信。
㈡、綜上，本件事證已臻明確，被告犯行洵堪認定，應依法論科
    。
二、論罪科刑：
㈠、核被告所為，係犯刑法第302條第1項剝奪他人行動自由、同
    法第277條第1項之傷害及同法第221條第1項強制性交罪。被
    告以一剝奪行動自由之行為同時觸犯傷害罪，為想像競合，
    依刑法第55條之規定，從一重之傷害罪論處。被告所為傷害
    與強制性交兩罪間，犯意各別，行為互殊，應分論併罰。
㈡、刑之減輕：
１、按犯罪之情狀顯可憫恕，認科以最低刑度仍嫌過重者，得酌
    量減輕其刑，刑法第59條定有明文。而該條所謂「犯罪之情
    狀顯可憫恕」，係指審酌第57條各款所列事項以及其他一切
    與犯罪有關之情狀之結果，認其犯罪足堪憫恕者而言。由是
    可知，刑法第59條與第57條於適用上固有區別，惟刑法第59
    條所謂「犯罪之情狀」，與刑法第57條所稱之審酌「一切情
    狀」，二者並非有截然不同之範圍，於裁判上酌量減輕其刑
    時，本應就犯罪一切情狀（包括刑法第57條所列舉之10款事
    項），予以全盤考量，審酌其犯罪有無顯可憫恕之事由，以
    為判斷，故適用第59條酌量減輕其刑時，並不排除第57條所
    列舉10款事由之審酌（最高法院106年度台上字第1580號、1
    08年度台上字第2978號判決意旨參照）。又刑法221條第1項
    強制性交罪，其法定刑為3年以上10年以下有期徒刑，刑責
    極為嚴峻。惟行為時強制或違反意願之不法腕力程度、被害
    人受創之程度，攸關被告主觀惡性、法益侵害等情節差異，
    應依個案比例評價之，是倘未審酌其是否有刑法第59條所規
    定之情輕法重、犯情堪憫之情形，而一概科以3年以上有期
    徒刑之刑，難謂符合罪刑相當原則。
２、查被告因一己私欲及情感，不顧A女意願，以前揭違反其意願
    之方法對A女遂行性交行為，固有不該之處。惟考量被告犯
    後於本院審理時終能坦承犯行，犯罪時係基於前與A女為男
    女朋友之情誼，且與A女於111年7月1日成立調解，並已如數
    給付第一期約定之賠償金額等情，有調解筆錄附卷可參（見
    本院卷第109至110頁），足見被告已致力彌補錯誤，較之手
    段殘暴強制性交、拒未賠償道歉之型態，顯有可憫，且A女
    於調解筆錄內亦表示願於收受第一期款項後同意給予被告緩
    刑之機會，復酌以被告前無任何犯罪紀錄之素行，有臺灣高
    等法院被告前案紀錄表可稽，雖自制力欠佳，偶犯重刑，然
    本院綜上酌量，依本件被告之主觀心態、行為及告訴人客觀
    上所受侵害程度等情狀，比例權衡，倘仍處以本罪最輕本刑
    有期徒刑3年，猶嫌過重，有情輕法重之情形，在客觀上尚
    非不可憫恕，爰就被告上開事實欄所犯強制性交犯行，依刑
    法第59條規定酌減其刑。
㈢、審酌被告為滿足個人私慾，不尊重A女人身、身體及性自主自
    由，率爾以上開方式剝奪A女之行動自由、並傷害A女之身體
    、又為強制性交犯行，侵害A女之身體與性自主決定權，致
    使A女身心受創，犯罪情節難謂輕微，同時破壞社會秩序安
    寧，所為實非可取。惟考量被告犯後終知坦承犯行，並與A
    女成立調解，且已依調解筆錄所載賠償45萬元完畢，而A女
    亦同意給予被告緩刑之機會，有上開調解筆錄在卷可稽，被
    告已略為彌補犯罪所生之損害，堪認其犯後態度良好，非無
    悔意。兼衡被告犯罪之動機、目的、犯罪手段、前科素行，
    暨其自陳大學畢業、案發時職業為健身教練、未婚、家中無
    人需其扶養（見本院卷124頁）等一切情狀，分別量處如主
    文所示之刑，並就得易科罰金之部分，諭知易科罰金之折算
    標準。
㈣、另衡以被告前未曾因故意犯罪受有期徒刑以上刑之宣告，有
    臺灣高等法院被告前案紀錄表存卷可考，其因一時失慮，致
    罹刑章，犯後坦承犯行，深具悔意，並與告訴人成立調解及
    履行大部分賠償完畢，且告訴人表示同意本院對被告宣告緩
    刑，有上開調解筆錄在卷可佐，被告經此偵查程序與科刑教
    訓，當知所警惕，應無再犯之虞，本院綜合各情，復考量被
    告之年齡、智識經歷、家庭經濟狀況，倘令其入監執行，恐
    沾染犯罪之惡習，或因此自暴自棄，有礙其日後復歸社會，
    因認對於被告所科之刑，以暫不執行為適當，爰依刑法第74
    條第1項第1款規定，諭知緩刑5年。又為促使被告日後得以
    知曉尊重法治之觀念，本院認除前開緩刑宣告外，實有賦予
    一定負擔之必要，爰併依刑法第74條第2項第5款、第8款規
    定，命被告應於本判決確定後2年內，向指定之政府機關、
    政府機構、行政法人、社區或其他符合公益目的之機構或團
    體，提供120小時之義務勞務，並接受法治教育3場次，使其
    記取教訓，並培養正確之法治觀念，併依刑法第93條第1項
    第2款規定諭知緩刑期間付保護管束。被告如有違反上開負
    擔情節重大，足認原宣告之緩刑難收其預期效果，而有執行
    刑罰之必要者，得依刑法第75條之1第1項第4款之規定，撤
    銷其緩刑宣告，併此敘明。
據上論斷，應依刑事訴訟法第299條第1項前段、刑法第74條第1
項，判決如主文。　
本案經檢察官丙○○提起公訴，檢察官黃翎樵到庭執行職務。
中　　華　　民　　國　　111 　年　　8 　　月　　30　　日
                  刑事第十六庭  審判長法　官  游紅桃
　　　　　　                          法  官  呂宜臻
　　　　　　                          法  官  鄧瑋琪
以上正本證明與原本無異。
如不服本判決應於收受判決後20日內向本院提出上訴書狀，並應
敘述具體理由。其未敘述上訴理由者，應於上訴期間屆滿後20日
內向本院補提理由書(均須按他造當事人之人數附繕本)「切勿逕
送上級法院」。
　　　　　　　　　　　　　　　　　　　書記官  陳崇容
中　　華　　民　　國　　111 　年　　8 　　月　　31　　日